# 投资性主体转变为非投资性主体原投资项目的会计处理

提问人：cosfp 时间：2016-09-26 07:08:38
请问陈老师原被认定为投资性主体的公司，被投资项目大多占股权10-20%之间， 5 个董事席位中占有 1 席，能参与公司的重大决策，由于是投资性主体，公司对其按照公允价值计量且其变动计入损益在账面记录，但是今年公司收购了一家上市公司准备长期持有可能导致其不再符合投资性主体的定义，那么原投出去的项目，由于能参与公司重大决策，对于非投资性主体应该在长期股权投资，按照权益法核算，从按照公允价值计量且其变动计入损益到长期股权投资按权益法核算的会计处理该如何处理呢？

回答人：chenyiwei
首先确定从投资性主体转变为非投资性主体的转换日。按公允价值模式对原持有的投资核算到转换日，再以转换日的公允价值作为后续权益法核算的成本基础，视同在转换日取得一项新的以权益法核算的股权投资。

提问人：cosfp 时间：2016-09-26 13:17:14
再请教陈老师，这种情况下，在进行投资损益的确认时关于在取得投资时被投资单位固定资产和无形资产的公允价值为基础计提的折旧额或摊销额，以及减值准备等金额对被投资单位净利润的影响这点如何考虑。在投资新主体下确认的按公允价值计量且其变动计入损益时的公允价值是不能分摊到各个资产的，在变成权益法确认投资收益后，转换日公允价值大于账面净资产的这部分是否需要在以后进行考虑呢？

回答人：chenyiwei
理论上应当以转换日为基准日，参考非同一控制下合并中的做法，进行以“购买对价分摊”为目的的评估。但实际操作中，要获得被投资方及其大股东的配合可能较难。